【裁判字號】    90,易,667
【裁判日期】    900821
【裁判案由】    竊盜
【裁判全文】
臺灣嘉義地方法院刑事判決                            九十年度易字第六六七號
    公  訴  人  臺灣嘉義地方法院檢察署檢察官
    被      告  乙○○
右列被告因竊盜案件，經檢察官提起公訴（九十年度偵字第四一九○號），本院判決
如左：
    主  文
乙○○竊盜，處拘役肆拾日，如易科罰金，以佰元折算壹日。
    事  實
一、乙○○與甲○○同係王振聰友人，乙○○於民國九十年六月十七日晚上九時許，
    在嘉義市○○路二五六巷五八號王振聰住處，見甲○○在客廳沙發上側臥睡覺，
    竟意圖為自己不法之所有，徒手至甲○○長褲之前口袋內，竊取口袋內之金錢新
    台幣（下同）五千元得手並據為己有後；續徒手至甲○○長褲後口袋內，欲竊取
    口袋內之皮夾時，於未完全取出皮夾時，驚醒甲○○後，嗣於乙○○離去後，甲
    ○○始因發現遭竊報警，經警循線查獲。
二、案經甲○○訴由嘉義市警察局第一分局報告臺灣嘉義地方法院檢察署檢察官偵查
    起訴。
    理  由
一、訊據被告固坦承右揭時、地至證人王振聰住處、有見到告訴人甲○○在沙發上睡
    覺等情不諱，然矢口否認涉有竊盜犯行，辯稱：當時我們在聊天時，告訴人已經
    在沙發椅上睡覺，當時王振聰人已經在睡覺，我剛好走過去，被王振聰的太太叫
    進去聊天，後來王振聰的．．我剛好走過去，被王振聰的太太叫進去聊天，後來
    王振聰的太太也走進去，但我不知道她是進去睡覺，我人就坐在客廳椅子上看電
    視，大約看了半小時（審判卷第十頁）、我要回家，看見他的皮夾掉在地下，我
    就一直叫他，但他沒有醒過來（審判卷第十一頁）、在告訴人醒過來後有問他是
    否要檢查一下皮包（審判卷第十二頁）云云。經查：
  (一)被告如何於右揭時、地竊取告訴人五千元一情，業據告訴人於警訊、偵審中指訴
    甚詳，復有被害報告單一紙附卷可查。參以告訴人於本院審理中雖陳稱：再查，
    被告供稱係於證人王振聰、及其妻均入內睡覺後，仍續在證人王振聰處觀看電視
    三十分鐘，惟告訴人於偵查中陳稱：被告係於王振聰太太去睡覺後，再折回來一
    情（偵卷第六頁反面）、亦經被告於偵查中所不否認（偵卷第七頁正面），則被
    告明知證人王振聰及其太太均入內睡覺之情形下，仍於離去後而折回，在無人之
    客廳內觀看電視長達半小時，其出於竊盜動機而俟機竊取，並非無據，被告辯以
    不知王振聰太太進去睡覺云云，自難採信。
  (二)次查，告訴人於本院審理中指訴：我的皮夾放在我的褲袋裡，根本不可能掉下來
    ，當時我是側身睡覺，皮夾被我的臀部壓著，被告用手掏我的皮包，我就醒了過
    來。我醒時，皮包已經被掏出來一半（審判卷第十一頁）一情明確，且皮夾既係
    因被告側睡而被壓住，且皮夾不易掉出袋口，須用力始能掏出一情，業經臺灣嘉
    義地方法院檢察署檢察官於偵查中當庭令法警勘驗結果，其於被告站時固易於掏
    出，然躺著時不易掏出，此有筆錄一份可參（偵卷第六頁反面），並有皮夾照片
    二張可佐（審判卷第十五頁），則被告辯以係告訴人皮夾掉落一情，亦非可採。
  (三)被告雖辯以於告訴人驚醒後，有詢問告訴人是否要檢查一下皮包云云，為告訴人
    所否認，參以告訴人與被告素不相識、毫無怨仇，亦為被告陳明在卷（偵卷第七
    頁正面末二行），告訴人亦無任意誣指之理，況被告於最後陳述時，猶請求法院
    從輕量刑，益見被告所辯，顯無可採。
  (四)綜上，被告前開所辯無非事後卸責之詞，委無足採，本件事證明確，被告犯行堪
    予認定。
二、核被告所為，係犯刑法第三百二十條第一項竊盜罪，爰審酌被告犯罪之動機、目
    的、徒手竊取之手段、並無前科之素行、智識程度、竊盜金額為五千元之所生損
    害、尚未返還告訴人竊盜所得財物及犯罪後之否認犯行態度等一切情狀，量處如
    主文所示之刑，並諭知易科罰金之折算標準。又被告於返還竊盜所得財物五千元
    前，本院認尚不宜為緩刑之宣告，附此敘明。
據上論斷，應依刑事訴訟法第二百九十九條第一項前段，刑法第三百二十條第一項、
第四十一條第一項前段，罰金罰鍰提高標準條例第一條前段、第二條，判決如主文。
本案經檢察官劉仲慧到庭執行職務。
中      華      民      國    九十      年      八      月    二十一    日
                                      臺灣嘉義地方法院刑事第三庭
                                          法  官  蔡  廷  宜
右正本證明與原本無異。
如不服本判決，應於判決送達後十日內，向本院提出上訴狀（應附繕本）。
中      華      民      國    九十      年      八      月    二十一    日
                                          書記官  尹  玉  琪
附錄本判決論罪之法條：
刑法第三百二十條
意圖為自己或第三人不法之所有，而竊取他人之動產者，為竊盜罪，處五年以下有期
徒刑、拘役或五百元以下罰金。
意圖為自己或第三人不法利益，而竊佔他人之不動產者，依前項之規定處斷。
前二項之未遂犯罰之。


司法院資訊處製作；財團法人民間司法改革基金會備份。
